臺灣桃園地方法院小額民事判決
111年度壢保險簡字第158號
原      告  新光產物保險股份有限公司

法定代理人  吳昕紘  
訴訟代理人  鍾焜泰  
被      告  古永志  
上列當事人間損害賠償事件（交通），於民國111年11月21日言
詞辯論終結，判決如下：    
　　主    文
一、被告應給付原告新臺幣6萬4061元，及自民國111年8月12日
    起至清償日止，按週年利率5％計算之利息。
二、訴訟費用（減縮後）新臺幣1000元由被告負擔。
三、本判決得假執行。
    理由要領
一、原告原請求被告給付新臺幣（下同）13萬5985元及自起訴狀
    繕本送達被告之翌日起至清償日止，按週年利率5％計算之利
    息，嗣變更為如主文第一項所示，核屬減縮應受判決事項之
    聲明，應予准許。且減縮後標的金額未逾10萬元，本件即應
    適用小額訴訟程序，合先敘明。
二、原告起訴主張：被告於民國110年11月11日上午10時16分許
    ，駕駛駛車號000－0000號自用小客車，沿桃園市楊梅區六槓
    寮路往同區楊桐路一段方向行駛，於行經六槓寮路與楊桐路
    一段交岔口欲左轉楊桐路一段往龍新路方向行駛時，其屬支
    線道車、轉彎車，竟未暫停讓原告所承保、由訴外人徐春蝶
    所駕駛，沿楊桐路一段往中原路方向直行之車號000－0000號
    自小客貨車（登記車主羅貽龍，即保戶）先行，導致撞擊AX
    A－3996號自小客貨車，造成該車受損，經車主將前揭自小客
    貨車送修後，共支出13萬5985元之修理費用（即零件費8萬6
    267元、塗裝費1萬8778元、工資3萬940元），車主遂向原告
    提出理賠之申請，原告已依約如數賠付，依保險法第53條規
    定，原告已在賠付範圍內取得車主對被告之侵權行為損害賠
    償請求權，而計算零件折舊後，爰依據保險代位及侵權行為
    之法律關係，訴請被告給付6萬4061元（即折舊後零件費1萬
    4343元、塗裝費1萬8778元、工資3萬940元）及自起訴狀繕
    本送達被告之翌日起至清償日止，按週年利率5％計算之利息
    等情，已據其提出與所述相符之AXA－3996號自小客貨車行照
    、車損及維修照片、估價單、統一發票、零件認購單、汽車
    保險理算書、代位求償同意書等為證，並有桃園市政府警察
    局龍潭分局111年7月18日以龍警分交字第1110018090號函送
    之本件車禍相關資料可佐。綜上，堪認原告首揭主張為真實
    。
三、至被告雖辯稱「110年12月間已經與車主和解，我已經賠償
    車主4萬元了」云云，然依據原告所提出桃園市龍潭區調解
    委員會調解書所示（見本院卷第63頁），原告與訴外人徐春
    蝶針對本件車禍成立調解時，已約明只針對「車輛折損賠償
    費」以4萬元達成調解，至於「車輛修理費」則另案處理。
    因此，AXA－3996號自小客貨車車主於修車後，自得請求原告
    依據保險契約賠付修車費用，且原告於賠付後，自得依保險
    法第53條第1項「被保險人因保險人應負保險責任之損失發
    生，而對於第三人有損失賠償請求權者，保險人得於給付賠
    償金額後，代位行使被保險人對於第三人之請求權。」規定
    ，請求被告賠償修車費用，是以被告上開抗辯並非可採。
四、被告雖另抗辯稱「雖然對方是幹道，我是支道，但對方也應
    該要減速慢行，對方未減速慢行也是本件車禍發生原因，我
    認為我只應負擔6成的過失比例。」云云，然依據卷附之警
    製道路監視器錄影畫面擷取照片所示（見本院卷第36頁），
    顯然AXA－3996號自小客貨車進入系爭肇事交岔口槽畫線區域
    時，被告所駕BAS－7617號自用小客車根本尚未進入該交岔口
    ，則屬於支線道車、轉彎車之被告本即應暫停讓直行之AXA－
    3996號自小客貨車先行通過，然被告竟仍直接駛入交岔口以
    致撞擊AXA－3996號自小客貨車，顯然本件肇事責任全在被告
    ，被告空言辯稱「AXA－3996號自小客貨車未減速慢行，亦有
    過失」云云，顯不足採。又本件事證已明，且已有前揭警製
    道路監視器錄影畫面擷取照片可佐，被告聲請再調閱路口監
    視器錄影內容，本院認為已無調查之必要，併此敘明。
五、從而，原告依據保險代位及侵權行為之法律關係，請求被告
    給付6萬4061元及自起訴狀繕本送達被告之翌日（參見本院
    卷第48頁送達證書），即111年8月12日起至清償日止，按週
    年利率5％計算之法定遲延利息，為有理由，應予准許。
六、本件為小額訴訟事件，依民事訴訟法第78條、第436條之19
    規定，確定訴訟費用額為1000元（減縮後裁判費），並應由
    被告負擔。又本件係為被告敗訴之判決，爰併依民事訴訟法
    第436條之20規定，職權為假執行之宣告。
七、據上論結，本件原告之訴為有理由，爰判決如主文。
中　　華　　民　　國　　111 　年　　 12 　月　　 5　  日
                  中壢簡易庭法  官劉家祥
　　　　　　　　　
以上正本係照原本作成。
如不服本判決，須於送達後20日內向本庭提出上訴狀 (須按他造
人數提出繕本)。
民事訴訟法第436條之24第2項規定：對小額程序之第一審裁判之
上訴或抗告，非以其違背法令為理由，不得為之。
書記官  郭玉芬
中　　華　　民　　國　　111 　年　　12　　月　　5 　　日